【裁判字號】    98,訴,405
【裁判日期】    990330
【裁判案由】    毒品危害防制條例等
【裁判全文】
臺灣士林地方法院刑事判決               98年度訴字第405號
公  訴  人  臺灣士林地方法院檢察署檢察官
被      告  乙○○
指定辯護人  謝智潔律師
上列被告因毒品危害防制條例等案件，經檢察官提起公訴（98年
度偵字第13157 號），本院判決如下：
    主  文
乙○○明知為禁藥，而轉讓，處有期徒刑壹年；又販賣第二級毒
品，處有期徒刑柒年陸月，扣案行動電話壹支（含門號00000000
00號SIM 卡壹張）沒收，未扣案之販賣第二級毒品所得新臺幣肆
仟元沒收，如全部或一部不能沒收時，以其財產抵償之；又販賣
第二級毒品，處有期徒刑柒年陸月，扣案之行動電話壹支（含門
號0000000000號之SIM 卡壹張）沒收，未扣案之販賣第二級毒品
所得新臺幣肆仟元沒收，如全部或一部不能沒收時，以其財產抵
償之；應執行有期徒刑捌年陸月，扣案之行動電話壹支（含門號
0000000000號之SIM 卡壹張）沒收，未扣案之販賣第二級毒品所
得新臺幣捌仟元均沒收，如全部或一部不能沒收時，以其財產抵
償之。
    事  實
一、乙○○明知甲基安非他命係行政院衛生署明令公告之毒害藥
    品，屬藥事法第22條第1 項第1 款規定之禁藥，亦係毒品危
    害防制條例第2 條第2 項列管之第二級毒品，不得轉讓及販
    賣，竟分別基於轉讓禁藥、販賣第二級毒品之犯意，為下列
    行為：
  (一)乙○○與丙○○（綽號金輝，所涉販賣毒品部分業臺灣士林
    地方法院檢察署檢察官以98年度偵字第13750 號、第15799
    號起訴，本院另案審理中）原係男女朋友關係，丙○○基於
    販賣第二級毒品甲基安非他命之犯意，於民國98年5 月23日
    、同月25日，持用門號0000000000號（起訴書誤載為000000
    0000號，應予更正）行動電話與丁○○持用門號0000000000
    號行動電話多次聯繫後，於98年5 月25日上午10時許，在臺
    北縣淡水鎮○○街○ 段皇帝廟附近，以行動電話1 支作價新
    臺幣（下同）5,000 元之代價，販賣甲基安非他命1.2 公克
    予丁○○，然經丁○○施用後，認前開購得之毒品品質欠佳
    ，而分別於98年5 月25日、同月26日及27日，多次持用門號
    0000000000號、0000000000號之行動電話以傳送簡訊或直接
    通話之方式向丙○○反應，並要求退還先前購毒所交付之行
    動電話或更換為品質較好之第二級毒品甲基安非他命，嗣丙○○應允換貨，先以透明夾鍊袋包裝品質較好之甲基安非他
    命，再外裹衛生紙掩飾，並囑咐乙○○出面交付，乙○○遂
    基於轉讓禁藥甲基安非他命之犯意（其與丙○○間並無販賣
    第二級毒品之犯意聯絡，詳後述），即將該衛生紙包裝之甲
    基安非他命放置於香煙盒乙只內，於98年5 月27日晚間6時
    許，在臺北縣三芝鄉○○○道金龍橋附近之加油站，取藏於
    該香煙盒內優質之甲基安非他命1 公克無償轉讓予丁○○施
    用，丁○○則將前開用餘劣質之甲基安非他命1 公克交還予
    乙○○（乙○○亦將該換回之甲基安非他命藏放於該只煙盒
    內，交還予丙○○）（丁○○施用毒品部分業經本院裁定送
    觀察、勒戒）。
  (二)乙○○另圖牟取不法利益，以其所有之門號0000000000號行
    動電話為工具，與持用門號0000000000號行動電話之甲○○
    相互聯繫，先後：
  1.於98年8 月26日上午6 時50分至6 時55分間之某時許，在甲○○位於臺北縣淡水鎮○○街○ 段92巷14號5 樓501 室居所
    之1 、2 樓樓梯間，以4,000 元之價格，販賣甲基安非他命
    1 公克予甲○○施用。
  2.於98年8 月29日晚間7 時50分許，在臺北縣淡水鎮○○路靠
    近淡江大學一帶路邊，再次以4,000 元之價格，販賣甲基安
    非他命1 公克予甲○○施用（甲○○施用毒品部分亦經本院
    裁定送觀察、勒戒）。
二、嗣警方持搜索票及拘票，於98年9 月24日下午2 時許，在乙○○位於臺北縣淡水鎮○○路○ 段22巷39號2 樓之居所將其
    拘獲，並扣得乙○○所有供販賣第二級毒品甲基安非他命所
    用之行動電話1 支（含門號0000000000號之SIM 卡1 張），
    另扣得供其施用毒品所用之分裝袋24個、分裝匙2 個、第二
    級毒品甲基安非他命2 包，驗餘淨重共計0.3076公克（乙○○所涉施用毒品部分，業經本院以98年度審簡字第1061號判
    處罪刑，前開分裝袋、分裝匙、第二級毒品亦於該案中宣告
    沒收及沒收銷燬），以及始查悉全情。
三、案經臺北縣政府警察局金山分局報告臺灣士林地方法院檢察
    署檢察官偵查起訴。
    理  由
壹、程序方面：
    按被告以外之人於審判外之言詞或書面陳述，除法律有規定
    者外，不得作為證據，刑事訴訟法第159 條第1 項固有明文
    。惟被告以外之人於偵查中向檢察官所為之陳述，除顯有不
    可信之情況者外，得為證據；又被告以外之人於審判外之陳
    述，雖不符刑事訴訟法第159 條之1 至第159 條之4 之規定
    ，而經當事人於審判程序同意作為證據，法院審酌該言詞陳
    述作成時之情況，認為適當，亦得為證據，當事人、代理人
    或辯護人於法院調查證據時，知有第159 條第1 項不得為證
    據之情形，而未於言詞辯論終結前聲明異議者，視為有前項
    之同意，同法第159 條之1 第2 項、第159 條之5 亦有明文
    。經查：
  (一)法院或檢察官依刑事訴訟法第208 第1 項之規定，囑託鑑定
    機關所出具之鑑定報告，應屬刑事訴訟法第206 條第1 項之
    鑑定報告，為傳聞法則之例外；又司法警察等偵查輔助人員
    於案件未移送檢察官偵辦前之調查犯罪階段，依據檢察長之
    概括授權，先行將尿液、血液、毒品、槍砲、彈藥、刀械等
    證物送請檢察機關預先核定之專責鑑定人或鑑定機關（團體
    ）實施鑑定，基於檢察一體原則，該鑑定人或鑑定機關（團
    體）亦應視同受承辦檢察官所選任或囑託而執行鑑定業務，
    其等出具之書面鑑定報告亦屬刑事訴訟法第206 條所定之傳
    聞例外。交通部民用航空局航空醫務中心98年11月13日航藥
    鑑字第0985768 號毒品鑑定書，為檢察機關概括授權警方送
    由鑑定機關所為之鑑定，且該鑑驗書於鑑驗方法、鑑驗結果
    均有詳細說明，是鑑定人以書面為鑑定報告提出於檢察官，
    依刑事訴訟法第159 條第1 項及同法第206 條第1 項規定，
    均具有證據能力。
  (二)證人丁○○、甲○○於偵查中向檢察官所為之陳述，業經具
    結，又無顯有不可信之情況，依據刑事訴訟法第159 條之1
    第2 項之規定，自得作為證據。
  (三)行動電話門號0000000000號、0000000000號、0000000000號
    、0000000000號、0000000000號通訊監察譯文（如附表一、
    二所示）雖屬傳聞證據，然公訴人、被告、辯護人迄至言詞
    辯論終結前均不爭執其證據能力，亦未再聲明異議，本院審
    酌上開證據資料製作時之情況，尚無違法不當及證明力明顯
    過低之瑕疵，亦認為以之作為證據應屬適當，揆諸刑事訴訟
    法第159 條之5 之規定，亦認前揭證據資料均有證據能力。
貳、實體方面：
一、訊據被告乙○○固承認於上開時、地受丙○○之託交付物品
    ，並將該物品放置於煙盒內，嗣交付於丁○○，以及持用行
    動電話門號0000000000號與甲○○聯繫，並2 次交付第二級
    毒品甲基安非他命予甲○○之事實，惟矢口否認有何轉讓禁
    藥、販賣第二級毒品之犯行，辯稱：丙○○交給伊之物係以
    衛生紙包裝，伊不知其內藏有毒品，以及伊係為甲○○向綽
    號「小P 」之人調毒品，並非販賣毒品予甲○○云云；辯護
    人則為被告辯護稱：丁○○之證詞反覆，自難採信，其於警
    詢中所進行指認被告之程序並不合法，且不能以被告施用毒
    品而推論其知悉所交付之物品為毒品，至被告交付毒品予甲○○部分，被告並未賺取任何利潤，應僅構成轉讓毒品罪，
    甲○○雖證述被告獲取500 元價差，然此屬臆測之詞云云，
    惟查：
  (一)被告轉讓禁藥予丁○○部分：
  1.證人丁○○於偵查及本院審理程序中證稱：丙○○（綽號金
    輝）以門號0000000000號行動電話與伊所持用之門號000000
    0000號行動電話聯繫，表示欲以伊所有可觀看電視頻道之行
    動電話折價5,000 元為代價，販賣予伊1.2 公克之甲基安非
    他命，伊等遂於98年5 月25日上午10時許，約在臺北縣淡水
    鎮○○街○ 段皇帝廟附近見面，當場伊交付該行動電話，丙○○也交付毒品給伊，但伊施用後發現該毒品品質不佳，伊
    多次傳簡訊及電聯丙○○告知上情，主張退貨並返還上開行
    動電話，但丙○○表示該行動電話已販售，伊遂要求丙○○
    提供品質較好之甲基安非他命以供換貨，丙○○應允後，向
    伊表示會叫其女友即被告拿毒品換給伊，嗣98年5 月27日晚
    間6 時許伊與丙○○通話完畢後半小時內，伊到臺北縣三芝
    鄉○○○道金龍橋附近加油站與被告見面，被告就拿1 公克
    甲基安非他命給伊，伊則將前開施用剩餘、品質較劣之甲基
    安非他命1 公克交還予被告帶走，當時被告所交付之甲基安
    非他命係以夾鍊袋包裝，並以衛生紙包覆於外，成四方形狀
    ，伊知道被告當時為丙○○之女友等語（見偵卷第102 頁至
    第104 頁、本院卷第71頁至第81頁、第88頁）。
  2.證人丙○○於本院審理程序時證稱：伊曾持用門號00000000
    00號行動電話，與丁○○持用0000000000號之行動電話通聯
    ，伊與丁○○之通話內容均如通訊監察譯文所示（見偵卷第
    52頁至第54頁，亦即如附表一所示之通訊監察譯文），當時
    丁○○因買到品質不好之甲基安非他命，故要求伊更換品質
    較好之甲基安非他命，而被告當時為伊女友，又與伊同住，
    且斯時被告剛好要出門去載小孩，伊遂叫被告拿甲基安非他
    命到金龍橋加油站附近給丁○○，當時毒品係用夾鍊袋包裝
    ，外層再用衛生紙包裹，伊有跟被告講要拿給丁○○，被告
    先前也有見過丁○○……，丁○○也有把品質不佳之甲基安
    非他命拿給被告，要被告交還給伊，被告當時是用盒子裝毒
    品拿回給伊，伊與被告交往2 、3 年，至98年8 月、9 月間
    分手等語（見本院卷第106 頁至第109 頁）。
  3.被告則於聲請羈押程序、本院準備及審理程序中多次自承：
    伊於98年5 月27日曾受丙○○之託交付物品，嗣將該物品放
    置於煙盒內，轉交予丁○○一節（見98年度聲羈字第366 號
    卷第4 頁、本院卷第9 頁、第21頁、第70頁、第111 頁），
    亦與上開證人所述部分相符。
  4.此外，復有丙○○所持用之門號0000000000號行動電話與丁○○所持用之門號0000000000號、0000000000號行動電話，
    於98年5 月23日至同月27日間通訊監察之譯文、證人丁○○
    當庭示範包裝毒品之衛生紙形狀之照片在卷可憑（見偵卷第
    52頁至第54頁，亦即如附表一所示之通訊監察譯文、本院卷
    第93頁至第94頁）。
  5.至被告及辯護人辯稱：丙○○託付轉交之物係以衛生紙包裝
    ，被告不知其內藏有毒品，以及證人丁○○所述反覆無可採
    信，且其於警詢中所進行指認被告之程序並不合法云云，然
    查：
    證人丁○○於警詢、偵查中檢察官訊問時均已明確證稱：
      98年5 月25日向丙○○以手機作價購買甲基安非他命後，
      因該毒品品質不佳，丙○○乃要其女友即被告拿品質較好
      之甲基安非他命換給伊，伊認識被告即為丙○○之女友一
      節（見偵卷第38頁背面、第103 頁至第104 頁），酌以證
      人丁○○就被告交付甲基安非他命經過及先前購毒之糾紛
      等細節均證述詳盡，亦核與丙○○之證詞、其及丙○○間
      之通訊監察譯文內容相互一致，是其前開證詞應屬可信，
      至證人丁○○雖於本院審理時改稱：98年5 月27日前來與
      伊交換毒品的人是丙○○云云（見本院卷第72頁），然經
      提示其先前於警詢中之陳述後，又稱：當天是丙○○叫一
      個女的拿給我，當時天色昏暗，那個女的隨便丟了毒品就
      走了，並未與伊交談，伊沒有看清楚其長相，伊不認識那
      個女的，伊自己也不知道彼此不認識要如何交付毒品，而
      伊現場並未確認交付之物是否為毒品，伊先前雖已遭騙走
      行動電話，但不怕再被騙一次，且伊未將劣等毒品交給對
      方帶回，而是留下自行施用完畢，又伊不認識被告，第一
      次見到被告是在分局云云（見本院卷第71頁、第73頁至第
      75頁、第78頁至第80頁），證人丁○○不僅於本院審理程
      序中就當日交付毒品予其之對象一再改稱，並多次避免提
      及被告，或改口稱不認識被告，顯然已有迴護之嫌，又果
      如證人丁○○前開證稱為真，然第二級毒品甲基安非他命
      乃查緝嚴格之違禁品，持有該毒品之人絕無可能隨意將毒
      品交付予素不相識之他人，且丁○○自承先前以高價購得
      之毒品品質不佳而感到遭欺騙，竟絲毫無任何懷疑，不僅
      未於交付現場確認對方交付之物為毒品，亦未檢視對方交
      付毒品之品質狀況，明顯悖於一般經驗法則及常情，況其
      後經本院多次告知其於警詢中之證述內容，證人丁○○始
      答以：伊知道丙○○要其女友拿毒品給伊（見本院卷第80
      頁），甚或無法回答（見本院卷第81頁），更可徵其心極
      虛，嗣經本院再行命證人丁○○詳為閱覽其於警詢及偵查
      中之證述後，證人丁○○乃明確證稱：伊於警詢、偵查中
      所言均屬實，伊當時記憶較為清楚等語（見本院卷第88頁
      ），足見證人丁○○於警詢、偵查中之證述屬實，其於本
      院審理程序中翻稱部分，自難採信，是辯護人上開所辯，
      難謂有理由。
    被告雖辯稱不知丙○○所囑託轉交之物為毒品云云，以及
      證人丙○○於本院審理程序證稱：伊並未告知被告所交付
      之物品為毒品云云（見本院卷第107 頁、第108 頁），然
      被告於警詢、偵查中均一再否認有交付任何物品予證人丁○○（見偵卷第11頁、第14頁、第95頁至第96頁、第171
      頁至第172 頁），嗣本院準備及審理程序中始坦認丙○○
      確有交付物品要求伊轉交丁○○一節，惟辯稱丙○○交付
      之物以衛生紙包裝，不知其內實為毒品云云（見本院卷第
      9 頁、第21頁、第70頁、第111 頁），所述前後矛盾不一
      ，顯屬避重就輕，其辯解自難遽信，且證人丁○○、丙○○均明確證稱：被告持甲基安非他命1 公克交予丁○○，
      該毒品放置於夾鍊袋，外包有數層衛生紙，被告又將丁○○交還之甲基安非他命1 公克裝於煙盒內，返還予丙○○
      等情，均如前述，若係單純衛生紙團，丙○○斷無大費周
      章託被告轉交之理，而參以證人丁○○當庭示範外層衛生
      紙包裝方式之照片（見本院卷第93頁至第94頁），被告僅
      須稍加撥弄或以手碰觸即可查知該衛生紙內所包裝之物品
      為何，且被告自承：伊自95年間開始施用甲基安非他命，
      期間雖有戒過，但丙○○出監後與伊聯絡後，伊又開始施
      用甲基安非他命等語（見本院卷第110 頁背面至第111 頁
      ），被告既屬與第二級毒品甲基安非他命有接觸歷史及淵
      源之人，亦知丙○○可能持有甲基安非他命，當不可能不
      知接觸毒品之人多會利用物品隱匿毒品以掩人耳目，更遑
      論被告亦自承：伊將該衛生紙所包裝之物品放入煙盒內等
      語（見本院卷第21頁），如僅係單純衛生紙團，或該衛生
      紙所包裝之物品並非違禁物，被告又何需刻意將之藏放於
      煙盒內，顯見被告應知悉該衛生紙內包裝之物品為毒品，
      況被告係持品質較好之毒品向丁○○換回先前用剩之劣質
      毒品，其既受丙○○之託前去「換貨」，顯已自丙○○處
      得知所交付之物為甲基安非他命，是丙○○上開證詞難謂
      可信，且被告亦將該換回之甲基安非他命放置於煙盒內交
      還予丙○○，而與前開交付甲基安非他命予丁○○之模式
      如出一轍，更足徵被告對其所交付予丁○○之物為毒品一
      事顯然知情，其上開所辯自非可採。
    至辯護人辯稱證人丁○○於警詢中所進行指認被告之程序
      並不合法云云，按偵查人員，如需實施被害人、檢舉人或
      目擊證人指認犯罪嫌疑人，應依下列要領為之：八、實施
      照片指認，不得以單一相片提供指認，並避免提供老舊選
      時照片指認，警察機關實施指認犯罪嫌疑人程序要領第八
      款定有明文，而證人丁○○於警詢中所為之指認，警察雖
      僅提供被告一人之照片供其辨認（見偵卷第38頁背面、第
      41頁），然刑事訴訟實務上對人之指認，乃由被害人或目
      擊證人指出實行犯罪行為之人，其正確性固常受指認人本
      身之觀察力、記憶力及真誠程度等因素而受影響，但如被
      告或犯罪嫌疑人為公眾週知之知名人士、與指認人熟識之
      人、現行犯、準現行犯，或具顯著特徵、曾與指認人近距
      離接觸，而指認人對其並無誤認之虞者，自難僅以其非係
      經「真人列隊指認方式」而認有瑕疵（最高法院98年度臺
      上字第2357號判決意旨可資參照），查證人丁○○警詢中
      先已明確證稱其認識被告，其後始進行照片指認，自不得
      以單一相片指認而推論該指認程序有瑕疵，且其於偵查中
      檢察官訊問仍為相同指認，更明確指稱被告被告即為與其
      同一天移送之人（見偵卷第103 頁至第104 頁），自難認
      證人丁○○有何受警方誘導之嫌，況被告亦自承：98年5
      月27日確有受丙○○之託交付物品予丁○○等情，已如前
      述，更足徵證人丁○○之指認並非誤認，是辯護人上開其
      所辯亦無理由。
  6.綜上，本件被告確於上開時、地，轉讓禁藥甲基安非他命予
    丁○○施用，事證明確，應堪以認定。至丙○○於98年5 月
    25日販賣毒品予丁○○部分，丁○○於偵查中明確證稱係向
    丙○○購毒，毒品由丙○○交付，作價之行動電話亦由丙○○自行收取一情（見偵卷第103 頁），而丙○○亦於本院審
    理程序中為相同證稱（見本院卷第106 頁背面），且核之丁○○與丙○○就該次交易毒品之通訊監察內容（見偵卷第52
    頁至第54頁，亦即如附表一所示之通聯譯文），亦查無被告
    參與該次販賣毒品之證據，自難認被告與丙○○有共同販賣
    第二級毒品甲基安非他命之犯行，惟被告既明知丙○○所交
    付之物為毒品，而仍將之無償交付予丁○○，自屬該當轉讓
    禁藥甲基安非他命之犯行無疑，併此敘明。
  (二)被告販賣第二級毒品部分：
  1.證人甲○○於偵查中、本院審理程序時證稱：伊經友人介紹
    認識被告，目的係為購買甲基安非他命，而伊所持用之行動
    電話門號為0000000000號，於98年8 月26日與被告所持用之
    行動電話門號0000000000號聯繫後，議定以4,000 元之代價
    ，向被告購買甲基安非他命1 公克，被告則於當日上午6 時
    44分許過後5 至10分鐘內，到伊臺北縣淡水鎮○○街○ 段92
    巷14號5 樓501 室之1 、2 樓樓梯間，將甲基安非他命1 公
    克交予伊，伊則交付4,000 元予被告；98年8 月29日伊再次
    持用上開行動電話與被告聯絡，約定購買1 公克甲基安非他
    命，當天晚間10時許，被告與伊約在臺北縣淡水鎮○○路靠
    近淡江大學一帶路邊見面，銀貨兩訖後，伊當場不及察看購
    買毒品之重量即返家，之後發現重量短少，伊致電及傳送簡
    訊予被告抱怨，而98年8 月29日晚間8 時48分48秒許，被告
    也有傳簡訊給伊，內容為：「……我們就砍K 奈，我也不用
    因你這五百給你說成這樣」（見偵卷第20頁，亦即如附表二
    (二)編號5 所示之通聯譯文），意思就是不要再往來；被告雖
    曾告知該毒品係向他人拿取，但伊並未與被告合資購買，被
    告曾告知甲基安非他命1 公克成本價為3,500 元，剛開始伊
    也是以3,500 元向被告購買，但之後被告都賣伊1 公克甲基
    安非他命4,000 元，賺取其中500 元價差，該500 元就是走
    路工之費用，且被告在警局時要伊翻供，並表示該毒品均為
    與伊合資購買，但這些都是被告自己陳稱，伊根本不知道被
    告毒品來源為何，上開98年8 月26日、同月29日均非與被告
    合買毒品，伊僅知要向被告購買1 公克甲基安非他命，並不
    在意被告毒品來源究竟為何等語（見偵卷第111 頁至第113
    頁、本院卷第81頁至第87頁）。
  2.被告則於本院準備及審理程序中多次自承：伊於98年8 月26
    日、同月29日分別交付1 公克甲基安非他命予甲○○，並各
    向甲○○收取4,000 元一節（見本院卷第9 頁、第21頁、第
    70頁、第111 頁背面），亦與上開證人所述部分相符。
  3.此外，復有被告所持用之門號0000000000號行動電話與甲○○所持用之門號0000000000號行動電話，於98年8 月26日、
    同月29日間通訊監察之譯文在卷可憑（見偵卷第19頁至第21
    頁，亦即如附表二所示之通訊監察譯文）。
  4.被告及辯護人雖辯稱：係為甲○○向綽號「小P 」之人調毒
    品，並非販賣毒品予甲○○，此部分應僅構成轉讓毒品罪，
    又甲○○雖證述被告獲取500 元價差，然此屬臆測之詞云云
    ：被告先於警詢、偵查中及本院聲請羈押程序中辯稱：伊係
    與證人甲○○合資購買毒品云云（見偵卷第16頁、第96頁、
    本院98年度聲羈字第366 號卷第4 頁），嗣又改稱：伊是幫
    證人甲○○向綽號「小P 」之人調貨，但並未賺取利潤云云
    （見偵卷第172 頁、本院卷第9 頁、第21頁、第70頁、第11
    0 頁背面），前後所辯反覆不一，已非無疑，且其多次陳稱
    不知「小P 」之真實姓名及聯絡方式（見本院卷第9 頁、第
    21頁），則是否確有綽號「小P 」之人存在，更起疑竇，亦
    徵其臨訟杜撰，所辯不實，況證人甲○○迭於警詢、偵查中
    及本院審理程序時一致指稱：於上開時、地以4,000 元之代
    價，向被告購買第二級毒品甲基安非他命1 公克，並非合資
    購買，每次被告向伊賺取500 元差價，伊僅知要向被告購買
    1 公克甲基安非他命，並不在意被告毒品來源究竟為何等節
    明確（見偵卷第57頁至第59頁、第111 頁至第113 頁、本院
    卷第81頁至第87頁），參以證人甲○○與被告均陳稱：彼此
    間並無仇隙等語（見偵卷第16頁、第57頁背面），證人甲○○自無攀誣構陷被告，並陷己於偽證處罰之必要及動機，且
    證人甲○○因對於98年8 月29日所購得之毒品重量不滿意，
    而多次以行動電話向被告表達不滿，亦如前述，若被告並非
    販賣毒品予甲○○之人，甲○○自無可能向被告「顧客投訴
    」，更顯見被告確有販賣第二級毒品甲基安非他命予甲○○
    之事實無疑；再販賣甲基安非他命係違法之重罪行為，設若
    無利可圖或有特別情形，衡情一般持有毒品之人當無輕易將
    所持甲基安非他命轉售他人而甘冒於再次向他人購買時，而
    有被查獲移送法辦並受長期自由刑或生命刑剝奪危險之理，
    被告又自承與證人甲○○間並無任何特殊情誼（見本院卷第
    21頁），自無可能費心自甘承受重典涉險販賣第二級毒品，
    卻絲毫未得任何利益，再核以被告自行傳送予證人甲○○之
    簡訊內容：「你怎說是什麼意思？如果你怎麼說，那麼我們
    就砍K 奈，我也不用因你這五百給你說成這樣」（見偵卷第
    20頁，亦即如附表二(二)編號5 所示之通訊監察譯文），亦與
    證人所證被告賺取500 元價差之陳述相符，益徵被告確有從
    中賺取買賣差價牟利之行為甚明，上開所辯被告僅構成轉讓
    毒品云云，殊無可採，至證人甲○○明確證稱：被告告知伊
    1 公克甲基安非他命之價格為3,500 元，伊給被告4,000 元
    是包含走路工之費用等語（見偵卷第112 頁、本院卷第84頁
    ），前開所述為證人甲○○親自聽聞被告所述之毒品價格，
    自屬其親身經歷，尚難謂臆測之詞，辯護人此部分，亦難謂
    有理由。
二、綜上，本案事證至為明確，被告轉讓禁藥予丁○○、2 次販
    賣第二級毒品予甲○○之犯行堪以認定，應予依法論科。
三、查毒品危害防制條例第4 條業經修正，並於98年5 月20日公
    佈，按法規之制定與法規之修正，如有特定生效日之必要者
    ，依中央法規標準法第14條或第20條第2 項準用第14條之規
    定，應分別特定其施行日期。法規制定或前次修正基於特殊
    因素所特定之施行日期，並不適用於日後修正或再次修正之
    條文。又按法律之制定或修正，若未明定施行日期者，中央
    法規標準法雖未規定應自何時生效，然法律既經制定或修正
    並經總統公佈，自應類推適用中央法條規標準法第13條之規
    定，自公佈日起算至第3 日發生效力。本次修正僅係個別條
    文之修正，並非全部條文之修正，應無毒品危害防制條例第
    36條之適用，既無生效日之特別規定，自應類推適用中央法
    條規標準法第13條之規定，修正後毒品危害防制條例第4 條
    ，應於98年5 月22日發生效力，是被告販賣第二級毒品之行
    為既在法律變更之後，自無需比較新舊法，併予敘明。
四、按「安非他命」屬中樞神經興奮劑，具有輕微之成癮性，服
    用後會產生依賴性，耐藥性，並引起不安，頭昏，顫抖，亢
    進性反應，失眠、焦慮、譫妄、慢性中毒、精神障礙、類似
    精神分裂症之錯覺、幻覺、妄想及伴有行動與性格異常等副
    作用。其劑量增大時，甚或會致死亡。而其慣用者，由於精
    神錯亂，更具有暴力攻擊，及反社會行為等傾向情況更為嚴
    重，尤以戒除不易，其毒害不在煙毒之下，故安非他命乃經
    行政院衛生署於79年10月9 日衛署藥字第904142號公告列入
    藥物藥商管理法第16條第1 款（即現行藥事法第22條第1 項
    第1 款）之禁藥管理，迄今尚屬禁藥，同時亦屬毒品危害防
    制條例第2 條第2 項規定之第二級毒品。次按安非他命既屬
    毒品危害防制條例第2 條第2 項第2 款所定之第二級毒品，
    亦屬藥事法第22條第1 項第1 款所稱之經中央衛生主管機關
    明令公告禁止製造、調劑、輸入、輸出、販賣或陳列之毒害
    藥品禁藥，倘行為人明知為安非他命，而將微量（即未達行
    政院依上揭條例第8 條第6 項規定所公告之一定數量）之安
    非他命轉讓他人，毒品危害防制條例第8 條第2 項及藥事法
    第83條第1 項均定有處罰明文，前者法定刑為「6 月以上5
    年以下有期徒刑，得併科新臺幣70萬元以下罰金」，且係前
    法；後者法定刑為「7 年以下有期徒刑，得併科新臺幣500
    萬元以下罰金」，並屬後法，乃學理上所稱之法律競合，依
    重法優於輕法、後法優於前法之法律適用原則，應以違反藥
    事法罪刑處斷之（最高法院97年度臺非字第461 號判決意旨
    可資參照），而本案被告轉讓甲基安非他命予丁○○之數量
    僅1 公克，未達行政院於93年1 月7 日所公告之轉讓持有毒
    品加重其刑之數量標準第2 條第1 項第2 款規定之10公克以
    上，尚不得依毒品危害防制條例第8 條第6 項規定加重其刑
    ，揆諸前開說明，自應優先適用藥事法之規定論處。核被告
    所為，係犯藥事法第83條第1 項之轉讓禁藥罪、2 次毒品危
    害防制條例第4 條第2 項之販賣第二級毒品罪，被告轉讓、
    販賣前持有第二級毒品甲基安非他命之低度行為，分別為轉
    讓、販賣之高度行為所吸收，均不另論罪。又被告轉讓禁藥
    、2 次販賣第二級毒品之行為，犯意各別，行為互殊，應予
    分論併罰。爰審酌被告轉讓、販賣毒品之數量、次數所生之
    危害，嚴重戕害社會風氣及他人身體健康，以及其素行、犯
    罪手段、目的暨犯罪後態度等一切情狀，分別量處如主文所
    示之刑，並定其應執行刑，以資懲儆。
五、沒收部分：
  (一)扣案之行動電話1 支（含門號0000000000號SIM 卡1 張），
    為被告所有供本件販賣第二級毒品甲基安非他命所用之物，
    業據其供明在卷（見本院卷第111 頁背面），上開物品應依
    毒品危害防制條例第19條第1 項之規定宣告沒收，且因已扣
    案，無全部或一部不能沒收之問題，故不另諭知如全部或一
    部不能沒收時應追徵其價額（最高法院96年度臺上字第755
    號、第832 號判決可資參照）。另被告2 次販賣第二級毒品
    甲基安非他命之所得共計8,000 元（4,000 ＋4,000） ，亦
    應依毒品危害防制條例第19條第1 項之規定諭知沒收，如全
    部或一部不能沒收時，以其財產抵償之。
  (二)另扣得之白色透明結晶1 袋、白色細結晶1 袋（淨重共計0.
    3080公克，取樣共計0.0004公克，驗餘淨重共計0.3076公克
    ），經交通部民用航空局航空醫務中心鑑定結果，確檢出第
    二級毒品甲基安非他命成分，有該中心98年11月13日航藥鑑
    字第0985768 號毒品鑑定書在卷可憑（見偵卷第185 頁），
    惟上開毒品業於被告施用毒品案件即本院98年度審簡字第10
    61號案中經宣告沒收銷燬，且無其他證據可資證明該等毒品
    係供被告販賣第二級毒品甲基安非他命所用，自無從於本案
    中諭知沒收銷燬，併予敘明。
六、末查，證人丁○○、丙○○先後於本院審理時於具結後所為
    之不實證述，是否構成偽證罪，應由檢察官另行偵辦，附此
    敘明。
據上論斷，應依刑事訴訟法第299 條第1 項前段，藥事法第83條
第1 項，毒品危害防制條例第4 條第2 項、第19條第1 項，刑法
第11條、第51條第5 款，刑法施行法第1 條之1 ，判決如主文。
本案經檢察官孟玉梅到庭執行職務
中    華    民    國    99    年    3     月    30    日
                  刑事第二庭審判長法  官  蔡明宏
                                  法  官  謝佳純
                                  法  官  劉育琳
以上正本證明與原本無異。
如不服本判決應於收受判決後10日內向本院提出上訴書狀，並應
敘述具體理由；其未敘述上訴之理由者，應於上訴期間屆滿後20
日內向本院補提理由書（均須按他造當事人之人數附繕本），切
勿逕送上級法院。
                                  書記官  朱宮瑩
中    華    民    國    99    年    3     月    30    日
附表一：
┌──┬─────┬─────┬─────┬─────────────────────┬────┬───┬────┬────┐
│序號│  日 期   │ 發話人A  │ 受話人B  │              內          容              │卷內位置│ 頁 碼│ 基地臺 │  備註  │
├──┼─────┼─────┼─────┼─────────────────────┼────┼───┼────┼────┤
│ 1  │98/05/23  │0000000000│0000000000│A：金仔！你有機賣掉了沒？                 │  偵卷  │  52  │台北縣淡│        │
│    │17：41：05│  丙○○  │  丁○○  │B：什麼手機？                             │        │      │水鎮北新│        │
│    │          │          │          │A：你之前說的那支賣掉了沒？               │        │      │路183-1 │        │
│    │          │          │          │B：我已經寄朋友賣掉了，你沒有說你要用？   │        │      │號15樓  │        │
│    │          │          │          │A：你那時不是說還要問一下？               │        │      │        │        │
│    │          │          │          │B ：你那時沒確定要，所以我就不問了，要的話│        │      │        │        │
│    │          │          │          │   他會跟我說。                           │        │      │        │        │
│    │          │          │          │A：我拿那個跟你換啊。                     │        │      │        │        │
│    │          │          │          │B：你上次那個跟半成品一樣。               │        │      │        │        │
│    │          │          │          │A：看你要不要？                           │        │      │        │        │
│    │          │          │          │B：我再問他。                             │        │      │        │        │
│    │          │          │          │                                          │        │      │        │        │
│    │          │          │          │                                          │        │      │        │        │
├──┼─────┼─────┼─────┼─────────────────────┼────┼───┼────┼────┤
│ 2  │98/05/25  │0000000000│0000000000│A：你要拿多少要跟我買？                   │  偵卷  │  52  │台北縣淡│        │
│    │09：22：30│  丁○○  │  丙○○  │B：我上次說價錢多少？                     │        │      │水鎮北新│        │
│    │          │          │          │A：5000。                                 │        │      │路183-1 │        │
│    │          │          │          │B：我上次說的價錢是5000還是6000。         │        │      │號15樓  │        │
│    │          │          │          │A：你要多少跟我換？                       │        │      │        │        │
│    │          │          │          │B：1個。                                  │        │      │        │        │
│    │          │          │          │A：1個不會太少嗎？                        │        │      │        │        │
│    │          │          │          │B：你在那裡？1個不會太少嗎？              │        │      │        │        │
│    │          │          │          │A ：1 個也是3 而已，1 個要跟我換那支？    │        │      │        │        │
│    │          │          │          │B ：不然算你1.2                           │        │      │        │        │
│    │          │          │          │A：你不會那壞仔給我，我要先看貨不要用丟的 │        │      │        │        │
│    │          │          │          │   就走了，我不知道要怎麼處理。           │        │      │        │        │
│    │          │          │          │B：要是不能用你就拿來還我。               │        │      │        │        │
│    │          │          │          │A：你就找不到人？電話給我掛掉。           │        │      │        │        │
│    │          │          │          │B：什麼時候這樣？                         │        │      │        │        │
│    │          │          │          │A ：上次打電動那次，我不想說了，要怎麼處理│        │      │        │        │
│    │          │          │          │    啊？靠那裡？                          │        │      │        │        │
│    │          │          │          │B：淡水水源街。                           │        │      │        │        │
│    │          │          │          │A：好啦。                                 │        │      │        │        │
│    │          │          │          │                                          │        │      │        │        │
├──┼─────┼─────┼─────┼─────────────────────┼────┼───┼────┼────┤
│ 3  │98/05/25  │0000000000│0000000000│A：你在那裡上網？                         │  偵卷  │52跨53│台北縣淡│        │
│    │10：03：09│  丁○○  │  丙○○  │B ：我在黃帝廟這？你來黃帝廟這裡，你在紅綠│        │      │水鎮北新│        │
│    │          │          │          │    燈下等，我馬上到。                    │        │      │路183-1 │        │
│    │          │          │          │                                          │        │      │號15樓  │        │
├──┼─────┼─────┼─────┼─────────────────────┼────┼───┼────┼────┤
│ 4  │98/05/25  │0000000000│0000000000│A：你的東西不能用。                       │偵卷    │53    │台北縣淡│        │
│    │10：40：16│丁○○    │丙○○    │B ：不能用？你的標準在那裡？你真的很難伺候│        │      │水鎮中山│        │
│    │          │          │          │    。                                    │        │      │北路1 段│        │
│    │          │          │          │A：這種東西真的不能用。                   │        │      │255 號16│        │
│    │          │          │          │B：你用多少了？                           │        │      │樓之10  │        │
│    │          │          │          │A ：我用1.2 嘴而已，用了隨乾掉還有黑黑的東│        │      │        │        │
│    │          │          │          │    西冒出來，你那裡只有這種的嗎？看你要怎│        │      │        │        │
│    │          │          │          │    麼處理？還要我說？作一次東西換東西？  │        │      │        │        │
│    │          │          │          │B：看你要怎麼處理？                       │        │      │        │        │
│    │          │          │          │A：你多久要換東西？                       │        │      │        │        │
│    │          │          │          │B：晚一點啊。我在用都ok，你火用催？       │        │      │        │        │
│    │          │          │          │A：你燒起來會灰灰的有沒有？               │        │      │        │        │
│    │          │          │          │B：燒完底部會變得髒一點而已。             │        │      │        │        │
│    │          │          │          │A：以正常的倒下去，才一嘴第二嘴就沒了。   │        │      │        │        │
│    │          │          │          │B ：問題是那東西看起來很朋鬆仔，你沒看那東│        │      │        │        │
│    │          │          │          │    西看起來很多嗎？                      │        │      │        │        │
│    │          │          │          │A：不要啦？等一下我吃完了都沒得換。       │        │      │        │        │
│    │          │          │          │B：你要比較濕的那種啊？                   │        │      │        │        │
│    │          │          │          │A：我就是不要這種的。                     │        │      │        │        │
│    │          │          │          │B：好了，要晚一點。                       │        │      │        │        │
│    │          │          │          │A：我不要那麼多啦。                       │        │      │        │        │
│    │          │          │          │                                          │        │      │        │        │
├──┼─────┼─────┼─────┼─────────────────────┼────┼───┼────┼────┤
│ 5  │98/05/25  │0000000000│0000000000│A 傳訊B ：陳董：已經是晚上了！你是詐騙集團│  偵卷  │  53  │台北縣淡│        │
│    │19：34：18│ 丁○○   │  丙○○  │啊？還是你在ㄠ我？吃我夠夠？要是沒好東西換│        │      │水鎮北新│        │
│    │          │          │          │？那就手機拿來還。不要不接電話啊？        │        │      │路183-1 │        │
│    │          │          │          │                                          │        │      │號15樓  │        │
├──┼─────┼─────┼─────┼─────────────────────┼────┼───┼────┼────┤
│ 6  │98/05/26  │0000000000│0000000000│A傳簡訊B：你現在到底要不要處理？          │  偵卷  │  53  │台北縣淡│        │
│    │00：23：27│ 丁○○   │  丙○○  │                                          │        │      │水鎮北新│        │
│    │          │          │          │                                          │        │      │路183-1 │        │
│    │          │          │          │                                          │        │      │號15樓  │        │
├──┼─────┼─────┼─────┼─────────────────────┼────┼───┼────┼────┤
│ 7  │98/05/26  │0000000000│0000000000│A 傳簡訊B ：我現在只想要拿回手機。你的東西│  偵卷  │  53  │台北縣淡│        │
│    │02：30：41│ 丁○○   │  丙○○  │還你、不夠數的也會補給。                  │        │      │水鎮北新│        │
│    │          │          │          │                                          │        │      │路183-1 │        │
│    │          │          │          │                                          │        │      │號15    │        │
├──┼─────┼─────┼─────┼─────────────────────┼────┼───┼────┼────┤
│ 8  │98/05/26  │0000000000│0000000000│A 傳簡訊B ：陳董：手機的是你處理的怎麼樣呢│  偵卷  │  53  │台北縣淡│        │
│    │21：06：44│ 丁○○   │  丙○○  │？可不可以麻煩你快點取回？拜託！拜託！    │        │      │水鎮水源│        │
│    │          │          │          │                                          │        │      │街2 段36│        │
│    │          │          │          │                                          │        │      │號      │        │
├──┼─────┼─────┼─────┼─────────────────────┼────┼───┼────┼────┤
│ 9  │98/05/27  │0000000000│0000000000│B：手機我沒辦法拿回來了。                 │  偵卷  │  53  │台北縣淡│與編號10│
│    │08：45：25│  丁○○  │  丙○○  │A：我老婆要那手機，為什麼拿不回來？       │        │      │水鎮水源│重複，且│
│    │          │          │          │   你那去當多少？                         │        │      │街118 號│原發話人│
│    │          │          │          │B：這是秘密，拿去給人家用了。             │        │      │5 樓樓頂│A 應為陳│
│    │          │          │          │                                          │        │      │        │諄瑋，併│
│    │          │          │          │                                          │        │      │        │予更正  │
├──┼─────┼─────┼─────┼─────────────────────┼────┼───┼────┼────┤
│ 10 │98/05/27  │0000000000│0000000000│B：手機我沒辦法拿回來了。                 │  偵卷  │  53  │台北縣淡│與編號9 │
│    │15：47：28│  丁○○  │  丙○○  │A：我老婆要那手機，為什麼拿不回來？       │        │      │水鎮水源│重複，且│
│    │          │          │          │   你那去當多少？                         │        │      │街118 號│原發話人│
│    │          │          │          │B：這是秘密，拿去給人家用了。             │        │      │5 樓樓頂│A應 為陳│
│    │          │          │          │                                          │        │      │        │諄瑋，併│
│    │          │          │          │                                          │        │      │        │予更正  │
├──┼─────┼─────┼─────┼─────────────────────┼────┼───┼────┼────┤
│ 11 │98/05/27  │0000000000│0000000000│A：你在那裡？手機沒辦法拿回來了？         │  偵卷  │  54  │台北縣淡│        │
│    │18：44：24│  丁○○  │  丙○○  │B：我在沙崙，我有跟你講情形了。           │        │      │水鎮樹林│        │
│    │          │          │          │A：換東西。                               │        │      │口43號  │        │
│    │          │          │          │B：我拿去當再拿錢買東西啊。               │        │      │        │        │
│    │          │          │          │A：你那裡都沒了嗎？                       │        │      │        │        │
│    │          │          │          │B：有啊。                                 │        │      │        │        │
│    │          │          │          │A：換一換好了。                           │        │      │        │        │
│    │          │          │          │B：要換多少？                             │        │      │        │        │
│    │          │          │          │A：1。                                    │        │      │        │        │
│    │          │          │          │B：好啊，我先去下圭柔山給人家在回頭找你。 │        │      │        │        │
│    │          │          │          │A：要在那裡等。                           │        │      │        │        │
│    │          │          │          │B：登輝大道金龍橋等。                     │        │      │        │        │
│    │          │          │          │A ：加油站那裡，有沒有多一點啊，要給我多一│        │      │        │        │
│    │          │          │          │點。                                      │        │      │        │        │
│    │          │          │          │B：剩1，你不要減是含袋呢？還是大袋子？    │        │      │        │        │
│    │          │          │          │A：含袋實的啦。                           │        │      │        │        │
│    │          │          │          │B：好了。                                 │        │      │        │        │
│    │          │          │          │                                          │        │      │        │        │
└──┴─────┴─────┴─────┴─────────────────────┴────┴───┴────┴────┘
附表二：
(一)
┌──┬─────┬─────┬─────┬─────────────────────┬────┬───┬────┐
│序號│  日 期   │ 發話人A  │ 受話人B  │              內          容              │卷內位置│ 頁碼 │ 基地臺 │
├──┼─────┼─────┼─────┼─────────────────────┼────┼───┼────┤
│ 1  │98/08/23  │0000000000│0000000000│A：你不是打給我。                         │  偵卷  │  67  │台北縣淡│
│    │01：37：08│  甲○○  │  乙○○  │B：喂！我說我在你那裡。                   │        │      │水鎮鄧公│
│    │          │          │          │A：喔！你不是要來。                       │        │      │路29巷10│
│    │          │          │          │B：我本來跟他講說我你那裡。               │        │      │號8樓   │
│    │          │          │          │A：你不是要拿東西來。                     │        │      │        │
├──┼─────┼─────┼─────┼─────────────────────┼────┼───┼────┤
│ 2  │98/08/26  │0000000000│0000000000│A ：不好意思啊，那時有事給你耽誤了？你現在│  偵卷  │19、61│台北縣淡│
│    │06：20：08│  乙○○  │  甲○○  │    要去載老婆了嗎？                      │        │、64、│水鎮水源│
│    │          │          │          │B ：沒關係慢慢來，大概8 點左右我才過去載我│        │67    │路2 段  │
│    │          │          │          │    老婆。                                │        │      │117 巷  │
│    │          │          │          │A：有需要那麼久，那等你回來啊。           │        │      │114號3樓│
│    │          │          │          │B：好，拜。                               │        │      │        │
│    │          │          │          │                                          │        │      │        │
├──┼─────┼─────┼─────┼─────────────────────┼────┼───┼────┤
│ 3  │98/08/26  │0000000000│0000000000│A：還是我現在處理給你？我怕我會陣亡了。   │  偵卷  │19、61│台北縣淡│
│    │06：23：24│  乙○○  │  甲○○  │B：可是我先得去領耶。                     │        │、64、│水鎮水源│
│    │          │          │          │A：因為我還是要找人處理。                 │        │67    │路2 段  │
│    │          │          │          │B：你身上有嗎？                           │        │      │117 巷  │
│    │          │          │          │A ：我身上沒有，我要找人家拿，在這附近而已│        │      │114號3樓│
│    │          │          │          │   。                                     │        │      │        │
│    │          │          │          │B：好啊！那你先去啊。                     │        │      │        │
│    │          │          │          │A：因為8點多我怕太，我真的我有事情。      │        │      │        │
│    │          │          │          │B：好吧。                                 │        │      │        │
├──┼─────┼─────┼─────┼─────────────────────┼────┼───┼────┤
│ 4  │98/08/26  │0000000000│0000000000│A：喂！我快到了喔。                       │  偵卷  │  67  │台北縣淡│
│    │06：44：50│  乙○○  │  甲○○  │B：好。                                   │        │      │水鎮水源│
│    │          │          │          │                                          │        │      │路2 段  │
│    │          │          │          │                                          │        │      │117 巷  │
│    │          │          │          │                                          │        │      │114號3樓│
└──┴─────┴─────┴─────┴─────────────────────┴────┴───┴────┘
(二)
┌──┬─────┬─────┬─────┬─────────────────────┬────┬───┬────┐
│序號│  日 期   │ 發話人A  │ 受話人B  │              內          容              │卷內位置│頁 碼 │ 基地臺 │
├──┼─────┼─────┼─────┼─────────────────────┼────┼───┼────┤
│ 1  │98/08/29  │0000000000│0000000000│A：在幹嗎？                               │  偵卷  │19、61│台北縣淡│
│    │17：34：25│  甲○○  │  乙○○  │B ：沒有，在朋友家，一樣嗎？              │        │、64、│水鎮北新│
│    │          │          │          │A：對。                                   │        │67    │路141 巷│
│    │          │          │          │B：我好了，我再打電話給你。               │        │      │48號10樓│
│    │          │          │          │                                          │        │      │        │
├──┼─────┼─────┼─────┼─────────────────────┼────┼───┼────┤
│ 2  │98/08/29  │0000000000│0000000000│A：你現在在哪？                           │  偵卷  │19、61│台北縣淡│
│    │19：45：11│  甲○○  │  乙○○  │B：我在淡大買便當。                       │        │、64、│水鎮水源│
│    │          │          │          │A ：你現在騎摩托車到登輝大道路口往加油站方│        │67    │街2 段  │
│    │          │          │          │    向旁邊有個停車場旁一條路，我就在路邊而│        │      │153 號頂│
│    │          │          │          │    已。                                  │        │      │樓      │
│    │          │          │          │B ：喔。                                  │        │      │        │
├──┼─────┼─────┼─────┼─────────────────────┼────┼───┼────┤
│ 3  │98/08/29  │0000000000│0000000000│A：老大！你會不會越來越少，你沒有看過嗎？ │  偵卷  │19、61│台北縣淡│
│    │19：45：11│  甲○○  │  乙○○  │B：有啊。                                 │        │、64、│水鎮水源│
│    │          │          │          │A：你知道裡面還有個，我都？眼了。         │        │68    │街2 段  │
│    │          │          │          │                                          │        │      │118 號頂│
│    │          │          │          │                                          │        │      │樓      │
├──┼─────┼─────┼─────┼─────────────────────┼────┼───┼────┤
│ 4  │98/08/29  │0000000000│0000000000│A 傳簡訊B ；我覺得我已經做的夠稱頭，但這次│  偵卷  │20、62│台北縣淡│
│    │20：40：41│  甲○○  │  乙○○  │實在是….妳打算如何善後？                 │        │、65、│水鎮水源│
│    │          │          │          │                                          │        │68    │街2 段  │
│    │          │          │          │                                          │        │      │118 號頂│
│    │          │          │          │                                          │        │      │樓      │
├──┼─────┼─────┼─────┼─────────────────────┼────┼───┼────┤
│ 5  │98/08/29  │0000000000│0000000000│A 傳簡訊B ；你怎說是什麼意思？如果你怎麼說│  偵卷  │20、62│台北縣淡│
│    │20：48：48│  乙○○  │  甲○○  │，那麼我們就砍K 奈，我也不用因你這五百給你│        │、65、│水鎮水源│
│    │          │          │          │說成這樣                                  │        │68    │街2 段  │
│    │          │          │          │                                          │        │      │118 號頂│
│    │          │          │          │                                          │        │      │樓      │
├──┼─────┼─────┼─────┼─────────────────────┼────┼───┼────┤
│ 6  │98/08/29  │0000000000│0000000000│A傳簡訊B；保重！                          │  偵卷  │20、62│台北縣淡│
│    │20：51：35│  甲○○  │  乙○○  │                                          │        │、65、│水鎮水源│
│    │          │          │          │                                          │        │68    │街2 段  │
│    │          │          │          │                                          │        │      │118 號頂│
│    │          │          │          │                                          │        │      │樓      │
├──┼─────┼─────┼─────┼─────────────────────┼────┼───┼────┤
│ 7  │98/08/29  │0000000000│0000000000│A傳簡訊B；你在威脅我嗎？                  │  偵卷  │20、62│台北縣淡│
│    │21：15：29│  乙○○  │  甲○○  │                                          │        │、65、│水鎮水源│
│    │          │          │          │                                          │        │68    │街2 段  │
│    │          │          │          │                                          │        │      │194 號3 │
│    │          │          │          │                                          │        │      │樓302室 │
└──┴─────┴─────┴─────┴─────────────────────┴────┴───┴────┘

司法院資訊處製作；財團法人民間司法改革基金會備份。
